臺灣澎湖地方法院交通事件裁定　　　　　　　　　　　 九十三年度交聲字第三號
　　原處分機關　澎湖縣警察局馬公分局
　　異　議　人　甲○○
　　即受處分人
右列異議人即受處分人因違反道路交通管理處罰條例案件，對於澎湖縣警察局馬公分
局於中華民國九十二年十二月十五日所為之處分（原處分案號：馬警分五交字第九二
００六０號）聲明異議，本院裁定如左：
    主      文
異議駁回。
    理      由
一、異議意旨略以：異議人在澎湖縣馬公市○○路一七九號擺設麵攤，並佔用人行道
    ，異議人於民國九十二年八月七日因此被開一張罰單，被罰後，異議人已著手清
    理，但在尚未完全清理完畢前，於九十二年八月十五日下午，又因此再度被員警
    舉發。因光復路上違規佔用人行道者甚多，為何僅異議人接連受罰二次，異議人
    認員警不公，當場即拒簽收舉發通知單，此後，未再接獲任何通知單或罰單，詎
    於九十三年三月間，接獲澎湖縣警察局馬公分局之裁決書，針對上開事件，對異
    議人處罰新台幣（下同）二千四百元，異議人認為裁決未依程序，爰依法聲明異
    議。
二、按道路交通管理處罰條例第八十二條第一項第十款規定：在公告禁止設攤之處擺
    設攤位者，處行為人或其雇主一千二百元以上二千四百元以下罰鍰。
三、本件異議人即受處分人在澎湖縣馬公市○○路一七九號擺設麵攤，並佔用人行道
    ，因此於九十二年八月十五日下午二時五十五分，經澎湖縣警察局馬公分局以受
    處分人有違反道路交通管理處罰條例第八十二條第一項第十款規定之違規事實舉
    發，因受處分人未於應到案期日前到案，經原處分機關調查後仍認受處分人有前
    開違規行為，乃依前開規定於九十二年十二月十五日裁處受處分人二千四百元罰
    鍰。
四、本件異議人即受處分人固不否認在人行道上擺設麵攤之事實，惟辯稱：本件裁決
    未依法定程序云云。經查：異議人自承當日下午，因在人行道上擺設麵攤，遭警
    舉發，但其認為員警執法不公，拒絕簽收舉發通知單；而證人即當日舉發之員警
    乙○○亦到庭證稱：因為異議人設攤佔用人行道，依法舉發，異議人拒絕簽收舉
    發通知單後，伊已當場告知異議人應該在何時、何地繳納罰款，處理流程並無違
    誤等語；另參照該紙九十二年八月十五日澎警交字第Ｔ0000000號澎湖縣
    警察局舉發違反道路交通管理事件通知單上亦記載：「拒簽收，已告知當事人應
    到案時地」等字樣，堪認當日下午係異議人在有違規設攤行為，遭警舉發後，拒
    絕簽收舉發通知單，值勤員警即當場告知異議人應到案日期及繳納罰鍰處所。當
    日值勤員警處理流程，既已遵照違反道路交通管理事件統一裁罰基準及處理細則
    第十一條第一項第一款之規定，告知異議人應到案日期及繳納罰鍰處所，並記載
    在舉發通知單上，則異議人嗣後未依規定到案繳納罰鍰，原處分機關依據道路交
    通管理處罰條例第八十二條第一項第十款之規定，並以基準表逾越應到案日期三
    十日以上逕行裁決之最高額二千四百元裁罰異議人，程序上並無錯誤。綜上所述
    ，異議人確有在禁止設攤之處擺設攤位之行為，且本件之舉發或裁處程序，執行
    員警、原處分機關皆依規定辦理，並無違誤。從而，原處分機關援引道路交通管
    理處罰條例第八十二條第一項第十款之規定，裁處異議人罰鍰二千四百元，並無
    不當。本件異議為無理由，應予駁回。
五、據上論斷，應依道路交通案件處理辦法第十九條，裁定如主文。
中      華      民      國    九十三    年     五      月     十七      日
                           臺 灣 澎 湖 地 方 法 院 交 通 法 庭
                                    法    官  李     宛     玲
右正本證明與原本無異。
如不服本裁定，應於裁定送達後五日內，向本院提出抗告狀（須附繕本）。
中      華      民      國    九十三    年     五      月     十七      日
                                    書 記 官  莊     茹     茵
